臺灣高等法院高雄分院刑事判決　　　　100年度上訴字第910號
上　訴　人
即　被　告　簡美鳳
選任辯護人　紀錦隆律師
　　　　　　孫大昕律師
上列上訴人因被告毒品危害防制條例案件，不服臺灣高雄地方法
院99年度訴字第1470號中華民國100 年3 月30日第一審判決（起
訴案號：臺灣高雄地方法院檢察署99年度偵字第19994 號），提
起上訴，本院判決如下：
     主  文
原判決撤銷。
簡美鳳意圖販賣而持有第一級毒品，累犯，處有期徒刑拾貳年，
扣案如附表一編號１至８所示之第一級毒品海洛因拾壹包（含包
裝袋拾壹只，驗後合計淨重壹拾貳點肆肆公克），均沒收銷燬之
；扣案如附表一編號９、、所示之物均沒收。又犯販賣第一
級毒品罪，累犯，處有期徒刑拾陸年，扣案如附表二編號５、６
、７、８、、所示之物暨附表二編號、所示之行動電話
壹支及SIM 卡壹張（N0KIA 廠牌、序號：00000000000000號；門
號0000000000號），均沒收之；未扣案之販賣第一級毒品所得新
臺幣伍佰元沒收之，如全部或一部不能沒收，以其財產抵償之。
又犯販賣第一級毒品罪，累犯，處有期徒刑拾陸年，扣案如附表
二編號１至３、９所示之第一級毒品海洛因玖包（含包裝袋玖只
，驗後合計淨重壹點貳參公克），均沒收銷燬之，扣案如附表二
編號５、６、７、８、、所示之物暨附表二編號、所示
之行動電話壹支及SIM 卡壹張（N0KIA 廠牌、序號：0000000000
0000號；門號0000000000號），均沒收之；未扣案之販賣第一級
毒品所得新臺幣伍佰元沒收之，如全部或一部不能沒收，以其財
產抵償之。應執行有期徒刑貳拾伍年，扣案如附表一編號１至８
所示之第一級毒品海洛因拾壹包（含包裝袋拾壹只，驗後合計淨
重壹拾貳點肆肆公克）及如附表二編號１至３、９所示之第一級
毒品海洛因玖包（含包裝袋玖只，驗後合計淨重壹點貳參公克）
，均沒收銷燬之；扣案如附表一編號９、、所示之物及如附
表二編號５、６、７、８、、所示之物暨附表二編號、
所示之行動電話壹支及ＳＩＭ卡壹張（N0KIA 廠牌、序號：0000
0000000000號；門號0000000000號），均沒收之；未扣案之販賣
第一級毒品所得合計新臺幣壹仟元沒收之，如全部或一部不能沒
收，以其財產抵償之。
     事  實
一、簡美鳳曾於民國94年間，因違反毒品危害防制條例案件，經
    原法院於94年7 月20日以94年度訴字第1552號判處應執行有
    期徒刑8 月確定，於96年1 月15日縮刑期滿執行完畢。
二、簡美鳳平日即有施用第一級毒品海洛因之習慣，且明知海洛
    因為毒品危害防制條例第2 條第2 項第1 款所規定之第一級
    毒品，未經許可，不得持有、販賣，竟於98年7 、8 月間之
    不詳時間，在高雄市○○區○○街22號住處，以新臺幣（下
    同）2 萬4 千元之價格，向姓名年籍不詳、綽號「黑狗」之
    成年男子，購入第一級毒品粉狀海洛因，欲供己施用而持有
    ；另於98年8 月31日17時許，在高雄市○鎮區○鎮路某處之
    公園內，以6 萬5 千元之價格，向姓名年籍不詳、綽號「阿
    塗」之成年男子，購入第一級毒品塊狀海洛因，欲供己施用
    而持有。嗣竟萌生販賣第一級毒品海洛因以牟利之意圖，在
    高雄市○○區○○街22號住處內，以其所有之分裝吸管，將
    向綽號「黑狗」之男子所購入之粉狀海洛因，用夾鏈袋分裝
    為7 包，復將其中4 包捲成圓桶狀塞入吸管內；另以其所有
    之分裝吸管，將向「阿塗」購入之塊狀海洛因，用夾鏈袋分
    裝為4 包，欲俟機販賣予不特定人牟利。俟於98年9 月2 日
    17時35分許，為警持原法院核發之搜索票，前往高雄市○○
    區○○街22號簡美鳳住處搜索時，適有黃晉毅、鄭錫銘分別
    撥打簡美鳳持有之門號0000000000號行動電話，並前往上址
    ，欲向簡美鳳購買第一級毒品海洛因，隨即為執行搜索之員
    警查獲，當場並扣得如附表一編號1 至8 號所示第一級毒品
    海洛因11包（扣押物品清單登載8 包，惟其中1 包內，含有
    4 包係將粉狀海洛因之夾鏈袋，捲成圓桶狀塞入吸管內，故
    拆封實際包數為11包，純質淨重9.03公克）及如附表一編號
    9 分裝用吸管2 支、附表一編號16分裝吸管3 支、附表一編
    號17夾鏈袋1 包。
三、簡美鳳另基於販賣第一級毒品海洛因以營利之犯意，分別為
    下列販賣第一級毒品海洛因之行為：
(一)、於99年5 月19日18時26分許，蕭乃銘先以門號0000000000號
    行動電話，撥打簡美鳳所有之門號0000000000號行動電話，
    聯絡購毒事宜，談妥後，蕭乃銘即前往高雄市○○區○○街
    22號簡美鳳住處，由簡美鳳以500 元之價格，販賣第一級毒
    品海洛因1 包（驗後淨重0.017 公克）予蕭乃銘。嗣蕭乃銘
    騎乘JTT-850 號機車離去，於同日18時50分許，行經高雄市
    鳳山區○○○ 街119 巷內，被警欄獲，並在蕭乃銘該機車踏
    板查獲該包第一級毒品海洛因。
(二)、於99年6 月8 日18時20分前某時，蕭乃銘以公用電話撥打簡
    美鳳持有之門號0000000000號行動電話聯絡購毒事宜，談妥
    後，蕭乃銘即前往高雄市○○區○○街22號簡美鳳住處，由
    簡美鳳以500 元之價格，販賣第一級毒品海洛因1 包（驗後
    淨重0.038 公克）予蕭乃銘。嗣於99年6 月8 日21時30分許
    ，為警持原法院核發之搜索票，前往高雄市○○區○○街22
    號簡美鳳住處搜索，當場並扣得如附表二編號1 至3 、9 所
    示之第一級毒品海洛因9 包（扣押物品目錄表登載4 包，惟
    其中1 包內，含有5 包係將粉狀海洛因之夾鏈袋，捲成圓桶
    狀塞入吸管內；另其中1 包內，含有2 包係將粉狀海洛因之
    夾鏈袋，捲成圓桶狀塞入吸管內；故拆封實際包數為9 包，
    其中8 包驗後淨重合計0.36公克，其餘1 包驗後淨重0.87公
    克），及附表二編號5 至8 、11、13所示之物暨附表二編號
    16、17所示之行動電話1 支及SIM 卡1 張（N0KIA 廠牌、序
    號：00000000000000號；門號0000000000號）。
四、案經臺南縣警察局善化分局、高雄市政府警察局楠梓分局報
    請臺灣高雄地方法院檢察署檢察官偵查起訴。
     理  由
甲、程序方面：
一、按被告以外之人於檢察事務官、司法警察官或司法警察調查
    中所為之陳述，與審判中不符時，其先前之陳述具有較可信
    之特別情況，且為證明犯罪事實存否所必要者，得為證據，
    刑事訴訟法第159 條之2 定有明文。經查：證人黃晉毅於警
    詢時證述：伊知道簡美鳳所持有手機號碼為0000000000，於
    98 年9月2 日17時40分以（0000000000）電話撥打簡美鳳手
    機（0000000000），伊在電話中稱要以2 千元向其購買毒品
    ，伊今日前往高雄市○○區○○街22號是準備向簡美鳳購買
    毒品等語（見警一卷第26頁至第31頁）；惟證人黃晉毅於原
    審及本院審理時，卻證稱：手機號碼0000000000是簡美鳳女
    兒許嘉惠的電話，伊打電話是要找許嘉惠，偵訊時說要向簡
    美鳳買毒品，是因為女警接聽電話假裝的，伊以為她要賣海
    洛因，伊就跟她講說伊要買，伊沒有聽過簡美鳳有在賣海洛
    因，當天第一次要跟簡美鳳買，本來要買1 千元等情（見訴
    字卷第37頁至第40頁反面、本院卷第114 、115 頁），是證
    人黃晉毅對於撥打門號0000000000號行動電話係欲向被告購
    買海洛因，抑或是找被告之女兒許嘉惠；及係欲向被告購買
    1 千元之海洛因或是2 千元之海洛因各節，於警詢及本院審
    理中之證述，顯有前後不符之情形。本院衡以證人黃晉毅於
    警詢時事出突然，相較於在本院審理時已經預見所應證述之
    事項有所不同，應較不具計劃性、動機性或感情性等變異因
    素，亦無暇衡量計較利害關係。又證人黃晉毅於偵、審程序
    中，亦未曾提出警方有不當取供之情形，且警方採一問一答
    之方式製作筆錄，足徵於證人黃晉毅於警詢時之筆錄，應較
    無受外力而影響其任意性陳述之情形。故證人黃晉毅於警詢
    時之陳述，存在具有較可信之特別情況，亦為證明犯罪事實
    存在所必要，本院認符合刑事訴訟法第159 條之2 之情形，
    應有證據能力。
二、證人鄭錫銘、蕭乃銘於警詢中所為之供述，係屬被告以外之
    人於審判外之陳述，為傳聞證據，且證人鄭錫銘、蕭乃銘業
    於原審及本院審理中到庭作證，其證述內容與先前於警詢中
    之供述並無重大歧異，亦無傳聞法則例外之適用，應認上開
    證人於警詢中之供述，無證據能力。
三、按被告以外之人於偵查中向檢察官所為陳述，除顯有不可信
    之情況者外，得為證據，刑事訴訟法第159 條之1 第2 項定
    有明文。本件證人黃晉毅、鄭錫銘、蕭乃銘於檢察官偵查中
    所為業經具結之陳述，被告或辯護人未曾提及檢察官在偵查
    時有不法取供之情形，亦未釋明上開證人之供述有顯不可信
    之情況。本院審酌證人黃晉毅、鄭錫銘、蕭乃銘於偵查中作
    證時，有全程錄影等外部附隨之環境或條件，即其當時陳述
    時之偵查筆錄製作之原因、過程及其功能等加以觀察其信用
    性，並無顯不可信之情況（最高法院96年台上字第3070、55
    59號判決參照），且其後於審判中並經被告進行詰問，亦給
    予被告對質之機會，應認具有證據能力。
四、次按被告以外之人於審判外之言詞或書面陳述，除法律有規
    定者外，不得作為證據，刑事訴訟法第159 條第1 項定有明
    文。又法院或檢察官得囑託醫院、學校或其他相當之機關、
    團體為鑑定，或審查他人之鑑定，並準用第203 條至第206
    之1 之規定，刑事訴訟法第208 條第1 項亦有明文。故經法
    院、檢察官囑託相當之機關為鑑定後，經鑑定人以書面報告
    其鑑定之結果者，即屬刑事訴訟法第159 條第1 項所謂之「
    法律有規定者」，不受該條項規定「不得作為證據」之限制
    。又檢察官因實務現實需求，就特定案件類型認當然有鑑定
    之必要者，基於檢察一體原則，得由該管檢察長概括選任鑑
    定機關，是司法警察等偵查輔助人員於案件未移送檢察官偵
    辦前之調查犯罪階段，依據檢察長之概括授權，先行將證物
    送請檢察機關預先核定之專責鑑定人或鑑定機關實施鑑定，
    該鑑定人或鑑定機關亦應視同受承辦檢察官所選任或囑託而
    執行鑑定業務，其等出具之書面鑑定報告，亦應屬刑事訴訟
    法第206 條所定之傳聞例外，具有證據能力。查本案卷附之
    法務部調查局98年10月8 日調科壹字第09823026730 號濫用
    藥物實驗室鑑定書及法務部調查局99年7 月12日調科壹字第
    09923015570 號濫用藥物實驗室鑑定書、高雄市立凱旋醫院
    濫用藥物成品檢驗鑑定書1 份（見偵一卷第20頁、偵四卷第
    32頁臺灣高雄地方法院檢察署99年度偵字第20439 號卷節錄
    影本第4 頁），為法務部調查局、高雄市立凱旋醫院依檢察
    機關概括授權囑託，執行鑑定職務所出具之書面鑑定報告，
    是依上開所述，前揭書面報告，依刑事訴訟法第159 條第1
    項及同法第208 條第1 項準用同法第206 條第1 項之規定，
    均為傳聞法則之例外，得作為本案之證據。
五、另被告以外之人於審判外之陳述，雖不符刑事訴訟法第159
    條之1 至第159 條之4 之規定，而經當事人於審判程序同意
    作為證據，法院審酌該言詞陳述或書面陳述作成時之情況，
    認為適當者，亦得為證據，刑事訴訟法第159 條之5 第1 項
    定有明文。本件檢察官、被告及辯護人於本院審判程序時，
    就證人黃晉毅、鄭錫銘、蕭乃銘於警詢之陳述外，本判決所
    引用其餘審判外之言詞或書面陳述，均明示同意有證據能力
    ，本院審酌該具有傳聞證據性質之證據，其取得過程並無瑕
    疵，與待證事實具有關聯性，證明力非明顯過低，以之作為
    證據係屬適當，認俱得為證據。
乙、實體方面：
一、訊據被告簡美鳳矢口否認前揭犯行，辯稱：向綽號「黑狗」
    、「阿塗」購買的海洛因是伊自己要施用，沒有欲伺機販賣
    予他人牟利，伊是以捲煙施用，所以都捲好，1 次1 支，伊
    吃的很薄，都要加糖，所以要用磅秤，不然不知道怎麼加；
    蕭乃銘於99年5 月19日有跟伊要海洛因沒錯，因為下雨，蕭
    乃銘2 、3 天沒有工作，伊是不想給蕭乃銘，後來晚上又打
    電話來，伊就說，不然你過來拿一點；99年6 月8 日那次，
    伊沒有跟蕭乃銘拿錢，都是請他云云。辯護人亦為被告辯稱
    ：蕭乃銘於99年5 月19日、99年6 月8 日均遭警方查獲持有
    毒品海洛因1 包，為供出毒品來源可獲減刑，利己不利於被
    告之供述，其證據力顯然薄弱等語。
二、經查：被告持有門號0000000000、0000000000號行動電話，
    並曾分別於前揭時、地，以2 萬4 千元向綽號「黑狗」購買
    粉狀海洛因，及以6 萬5 千元向綽號「阿塗」購買塊狀海洛
    因而持有；復為警分別於98年9 月2 日17時35分許及99年6
    月8 日17時30分許，在高雄市○○區○○街22號被告住處扣
    得前揭扣案物，而扣案之海洛因皆為被告所有，經檢驗後確
    含有第一級毒品海洛因成分之事實，業據被告於警訊、本院
    審理時所供承（見警一卷第4 至6 頁、警二卷第7 、8 頁、
    本院卷第80、81頁），另有臺南縣警察局善化分局偵查隊搜
    索扣押筆錄、臺南縣警察局善化分局扣押物品目錄表、高雄
    市政府警察局楠梓分局搜索扣押筆錄、高雄市政府警察局楠
    梓分局扣押物品目錄表、98年9 月2 日查扣之扣案物照片6
    張、99年6 月9 日查扣之扣案物照片13張、法務部調查局98
    年10月8 日調科壹字第09823026730 號濫用藥物實驗室鑑定
    書及法務部調查局99年7 月12日調科壹字第09923015570 號
    濫用藥物實驗室鑑定書各1 份在卷可稽（見警一卷第33頁至
    第38頁、第58頁至第60頁；警二卷第33頁至第37頁、第39頁
    至第45頁；偵一卷第20頁；偵四卷第32頁），堪予認定為真
    實。
三、被告以前詞置辯，故本應與審究者，厥為：(一)、被告向綽號
    「黑狗」、「阿塗」之男子購入海洛因時，係基於自己施用
    海洛因之意思購入，嗣後始生意圖販賣而持有第一級毒品之
    犯意？係或自始即基於販賣海洛因以營利之意思購入？(二)、
    被告有無於99年5 月19日，在高雄市○○區○○街22 號 住
    處，販賣海洛因與蕭乃銘？(三)、被告有無於99年6 月8日 ，
    在高雄市○○區○○街22號住處，販賣海洛因與蕭乃銘？本
    院說明得心證之理由如下：
(一)、被告向綽號「黑狗」、「阿塗」之男子購入海洛因時，係基
    於自己施用海洛因之意思購入，嗣後始生意圖販賣而持有第
    一級毒品之犯意？係或自始即基於販賣海洛因以營利之意思
    購入？
  1.被告於警詢、偵訊及原審審理時，皆稱：伊有施用海洛因等
    語；佐以被告自83年起，即有違反肅清煙毒條例之紀錄，嗣
    後亦有多次違反毒品危害防制條例之前科，有臺灣高等法院
    被告前案紀錄表1 份附卷可稽（見訴字卷第5 頁至第9 頁），
    足認被告有施用海洛因之習性；又警方於98年9 月2 日17時
    35分許，至高雄市○○區○○街22號被告住處搜索，經被告
    同意，於翌日即98年9 月3 日上午1 時5 分，曾對被告採集
    尿液檢體，經檢驗後，發覺被告尿液呈現可待因、嗎啡陽性
    反應等情，有被告98年9 月3 日警詢筆錄、臺南縣警察局善
    化分局偵辦「毒品危害防制條例」案犯嫌尿液送驗編號暨年
    籍對照表、長榮大學確認報告各1 份附卷可憑（見警一卷第
    9 頁、偵一卷第18頁至第19頁），是以被告於98年9 月2 日
    警方查緝前，確有施用海洛因之行為。再參以查無其他積極
    證據足資證明被告於98年9 月2 日前，向綽號「黑狗」、「
    阿塗」購入海洛因之時，即有販賣營利之意圖，故應認被告
    於98年9 月2 日前，向綽號「黑狗」、「阿塗」購入海洛因
    之際，僅能證明係欲供己施用，嗣依後述之理由，始另萌生
    販賣毒品海洛因營利之意圖。
  2.再觀之臺南縣警察局善化分局警員於98年9 月2 日，在高雄
    市○○區○○街22號被告住處查獲之扣案物照片及臺南縣警
    察局善化分局扣押物品目錄表（見警一卷第36頁至第38頁；
    第58頁至第60頁），可知扣押物品編號1 至4 塊狀海洛因在
    鐵盒內起獲；編號5 至編號8 粉狀海洛因在零錢包內起獲，
    而編號1 至8 皆以夾鏈袋裝盛海洛因，比較特別的是編號8
    之夾鏈袋內，有4 支吸管，吸管內各套入已捲成圓桶狀，含
    有粉狀海洛因之夾鏈袋。衡理，被告若係單純供己施用，實
    不必大費周章，將夾鏈袋捲成圓桶狀，再套入吸管內，如此
    不但包裝繁複，施用時更需從吸管內取出，徒增困擾；更何
    況，海洛因施用者，無將購入之海洛因再分裝之必要，因為
    分裝成愈多小夾鍊袋，海洛因會黏沾於每個夾鍊袋，而產生
    愈多海洛因之耗損量，施用海洛因者莫不珍惜使用購入之海
    洛因，以減少支出。是以被告將海洛因分裝，特別是將編號
    8 之4 只夾鏈袋捲成圓桶狀，套入吸管時，其欲販售牟利之
    目的，已昭然若揭，故其於該時間變更原本購入施用海洛因
    之犯意為意圖販賣而持有海洛因之犯意，應足認定。
  3.又證人黃晉毅於偵查中，具結證稱：伊用0000000000打電話
    給簡美鳳0000000000聯絡購買海洛因之事，98年9 月2 日17
    時40分許，伊有打電話跟簡美鳳說要過去，但對方是1 個女
    子接的，她說好你過來，伊以為是簡美鳳，約通完電話後10
    分鐘，伊就到簡美鳳的住處，伊進去之後就被警察抓起來；
    98年9 月2 日打電話給簡美鳳的目的，是想跟她買海洛因，
    但當天沒有買成，因為都是警察等語（見偵一卷第39頁）；
    另證人鄭錫銘於偵查中亦結證稱：98年9 月2 日伊前往簡美
    鳳的住處，是去買海洛因，後來沒有買成，被警方抓起來，
    伊在警詢筆錄說沒有向簡美鳳買海洛因，是因為沒有買成，
    所以要伊說簡美鳳賣海洛因給伊，也覺得怪怪的，但伊去的
    目的確實是要向簡美鳳買海洛因等情（見偵一卷第28頁、第
    48頁）。再參以扣押如附表一編號9 、14、16、17之分裝吸
    管、電子磅秤、夾鏈袋等物，均係供分裝毒品販賣之用，是
    以證人黃晉毅、鄭錫銘2 人證述至被告住處，欲向被告購買
    海洛因乙情，應堪採信，被告有意圖販賣第一級毒品海洛因
    而持有之行為，亦甚灼然。
  4.至證人黃晉毅於原審審理時證稱：手機號碼0000000000是簡
    美鳳女兒許嘉惠的電話，伊打電話是要找許嘉惠，偵訊時說
    要向簡美鳳買毒品，是因為女警接聽電話假裝的，伊以為她
    要賣海洛因，伊就跟她講說伊要買，伊沒有聽過簡美鳳有在
    賣海洛因云云；於本院審理時證稱：當天打0000000000電話
    ，是要找她（指被告）女兒問看她那裏有沒有東西可賣給我
    ，我都是向小惠（被告女兒）拿，我不知道她（指被告）是
    否有在賣云云。然0000000000號行動電話為被告所使用，且
    98年9 月2 日，被告被警查獲時，被告之女兒許嘉惠因毒品
    案，正在高雄大寮女子監獄服刑中，業據被告於警訊中供述
    明確（見警一卷第6 頁），則該期間被告之女兒許嘉惠不可
    能使用該電話，是以證人黃晉毅於原審及本院上開證述，與
    事不符，應係迴護被告之詞，不足採信。另證人鄭錫銘於原
    審及本院審理時，改稱：伊於98年9 月2 日去簡美鳳家是要
    找程淑玲討債，當時因為程淑玲沒有錢，簡美鳳要用海洛因
    給伊抵債，但還沒有抵，就被警察抓，伊不知道簡美鳳有在
    賣海洛因云云。惟證人鄭錫銘於原審之證述與偵查中之證述
    內容有異，原審審判長遂提示偵訊筆錄並告以要旨後，證人
    鄭錫銘沈默未答，嗣原審審判長問證人鄭錫銘是否不方便證
    述？證人鄭錫銘稱：不方便回答等語，有原法院100 年3 月
    16日審判筆錄1 份附卷可參（見訴字卷第43頁反面），且證
    人程淑玲於警訊中證稱：我有在簡美鳳的住處看過黃晉毅與
    鄭錫銘，但我並不認識他們等語（見警一卷第17頁）。則證
    人程淑玲並不認識證人鄭錫銘，何來向程淑玲討債，足認證
    人鄭錫銘因有所顧忌，其於原審及本院審理時所為上開之證
    述，亦為迴護被告之語，不足採信。
  5.綜上，由被告將海洛因分裝，並將夾鏈袋捲成圓桶狀，套入
    吸管之表徵，已足顯其欲販售牟利之目的，是以被告意圖販
    賣而持有扣案如附表一編號1 至8 所示之第一級毒品海洛因
    之犯行，堪以認定，應予依法論科。
(二)、被告有無於99年5月19日，在高雄市○○區○○街22號住處，
    販賣海洛因與蕭乃銘？
  1.證人蕭乃銘於原審審理時證稱：伊於99年5 、6 月間有施用
    海洛因，是向簡美鳳購買海洛因，每次5 百元，都在簡美鳳
    位於錦富街22號住處買的，99年5 月19日下午6 時，有向簡
    美鳳買過1 次海洛因等語（見訴字卷第44頁至第47頁）；又
    證人蕭乃銘於偵查中亦結證稱：扣案的海洛因是跟姐仔買的
    ，99年5 月19日下午6 點多，在錦富街22號的時候，跟姐仔
    買500 元海洛因，伊有先用伊的0000000000撥打姐仔000000
    0000，經過幾分鐘之後，伊就到錦富街22號，把500 元交給
    姐仔，姐仔再透過鐵門縫隙把海洛因交給伊，伊透過縫隙有
    看到姐仔的臉，這次跟姐仔購買的海洛因還沒有施用就被查
    獲，指認紀錄表編號3 就是伊所說的姐仔等語（見偵二卷第
    18頁），佐以卷附之高雄市政府警察局楠梓分局指認犯罪嫌
    疑人紀錄表（見偵二卷第11頁），堪認證人蕭乃銘於偵查中
    所言，與原審審理時相符。
  2.另調取被告持有之門號0000000000號行動電話於99年5 月19
    日之通聯紀錄，發覺門號0000000000號於同日18時26分26秒
    曾與被告持有之門號0000000000號聯繫，有通聯紀錄1 份在
    卷可佐（見訴字卷第34頁反面）；與警方於99年5 月19日18
    時50分許，查獲證人蕭乃銘時，扣得證人蕭乃銘持有門號00
    00000000號行動電話內最近10通之撥出電話紀錄相符，有高
    雄市政府警察局前鎮分局偵查隊毒品案件嫌犯通聯紀錄表1
    份可憑（見偵二卷第34頁），足認證人蕭乃銘前稱99年5 月
    19日下午6 點多，跟被告買海洛因前，曾以電話與被告聯繫
    等情應屬真實。
  3.又證人蕭乃銘於99年5 月19日下午6 時50分許，在高雄市鳳
    山區○○○街119 巷內，為警在其騎乘之機車腳踏板處查扣
    第一級毒品海洛因1 包，經送驗後確含有海洛因成分等情，
    有高雄市政府警察局楠梓分局搜索扣押筆錄、扣押物品目錄
    表、扣押物照片5 張、高雄市立凱旋醫院濫用藥物成品檢驗
    鑑定書1 份在卷可憑（見高市警楠分偵字第09900 號嫌疑人
    蕭乃銘之警卷節錄影本、臺灣高雄地方法院檢察署99年度偵
    字第20439 號卷節錄影本第4 頁）；參以被告於原審審理時
    ，亦自承有轉讓海洛因與證人蕭乃銘等語，是以被告於99年
    5 月19日下午6 點26分許，確有交付海洛因1 包與證人蕭乃
    銘乙情，亦堪認定。
  4.業如前述，被告本身有施用海洛因之習性；另被告之夫許立
    夫、被告之女許嘉惠亦皆曾施用海洛因等情，已據許立夫、
    許嘉惠於警詢中證述屬實，有許立夫、許嘉惠之警詢筆錄各
    1 份在卷可稽（見警二卷第22頁至第31頁），核與許立夫、
    許嘉惠之臺灣高等法院被告前案紀錄表相符，是以被告家內
    至少3 人有施用海洛因之習性。衡情，海洛因市價不斐，一
    般小康之家若有1 人罹有施用海洛因之毒癮時，經濟將陷於
    抓襟見肘之窘境。何況，被告家內至少3 人有施用海洛因，
    被告豈有餘力，再無償轉讓高價之海洛因與證人蕭乃銘施用
    ？是以被告辯稱伊沒有跟蕭乃銘拿錢，都是請蕭乃銘云云，
    已啟人疑竇。
  5.再者，從警方於98年9 月2 日及99年6 月8 日，2 次在高雄
    市○○區○○街22號被告住處，所查扣之海洛因，皆有將粉
    狀海洛因之夾鏈袋，捲成圓桶狀塞入吸管內情形，有扣案物
    照片附卷可資比對（見警一卷第58頁至第60頁、警二卷第42
    頁至第44頁），如前所述，顯見被告持有海洛因，除供自己
    施用外，亦有販賣海洛因營利之意圖，是以被告辯稱無償轉
    讓與證人蕭乃銘海洛因云云，及證人蕭乃銘於本院審理時證
    ：向被告拿毒品海洛因，並未給錢云云，應為事後卸責及迴
    護被告之詞，均難採信。被告於前揭時、地，以500 元販賣
    海洛因1 包與蕭乃銘之事實，亦堪認定。
(三)、被告有無於99年6 月8 日，在高雄市○○區○○街22號住處
    ，販賣海洛因與蕭乃銘？
  1.證人蕭乃銘於原審審理時，除為上述之結證外，另證稱：於
    99年6 月8 日被警察查獲時，說6 月8 日下午6 時20分跟1
    個叫「姐仔」即被告簡美鳳購買毒品是實在的，6 月8 日當
    天之所以沒有用行動電話打給簡美鳳，是因為電話被查扣，
    所以才用公共電話打等語（見訴字卷第46頁）。而證人蕭乃
    銘於偵查中，亦結證稱：99年6 月8 日18時20分，在高雄市
    ○○區○○路80巷8 號被警查獲海洛因1 包，毒品是向姐仔
    購買，是在8 日下午6 點多，在高雄市○○區○○街22號1
    樓以500 元，向姐仔購買海洛因1 包，就是警察查獲的海洛
    因，伊用公用電話撥姐仔0000000000的電話，隔5 到10分鐘
    之後，伊再去高雄市○○區○○街22號1 樓，伊去時，姐仔
    透過鐵門欄杆的縫隙拿毒品給伊，伊再將500 元從鐵門縫隙
    給姐仔，姐仔是簡美鳳等語（見偵四卷第42頁），堪認證人
    蕭乃銘對於99年6 月8 日下午6 時20分前，以5 百元向被告
    購買海洛因1 包之事實，歷經偵訊及本院審理，皆為內容相
    符之證述。
  2.而證人蕭乃銘於99年6 月8 日下午6 時20分許，在高雄市○
    ○區○○路80巷8 號前，為警在其騎乘之機車前，查扣證人
    蕭乃銘所丟棄之第一級毒品海洛因1 包，經送驗後確含有海
    洛因成分等情，有扣押物照片2 張、臺灣高雄地方法院檢察
    署檢察官99年度偵字第23262 號起訴書1 份附卷可證（見警
    二卷第45頁、偵四卷第48頁）；且被告於原審審理時，不諱
    言有轉讓海洛因與證人蕭乃銘等語，是以被告於99年6 月8
    日下午6 點20分許，確有交付海洛因1 包與證人蕭乃銘乙情
    ，亦堪認定。
  3.觀之此次被告交付與證人蕭乃銘之海洛因，係將粉狀海洛因
    之夾鏈袋，捲成圓桶狀塞入紫色吸管內；與同日即99年6 月
    8 日21時30分許，為警在高雄市○○區○○街22號簡美鳳住
    處搜索，當場扣得以紫色吸管包裹海洛因之外表一樣，有照
    片8 張附卷可資比對（由被告住處扣得之海洛因照片，見警
    二卷第39頁、第42頁至第44頁；由證人蕭乃銘處扣得之海洛
    因照片，見警二卷第45頁）；況且，同日從被告身上亦起獲
    單純以夾鏈袋包裝之海洛因1 包，有高雄市政府警察局楠梓
    分局扣押物品目錄表、扣案物照片可憑（見警二卷第36頁、
    第39頁），倘若被告是無償轉讓海洛因與證人蕭乃銘，為何
    要交付如此繁複包裝之海洛因？被告大可將單純以夾鏈袋包
    裝之海洛因交與證人蕭乃銘即可，復參諸被告前述之經濟情
    況，堪認被告辯稱是無償轉讓海洛因與證人蕭乃銘云云，不
    足採信。被告於前揭時、地，以500 元販賣海洛因1 包與蕭
    乃銘之事實，洵堪認定。
(四)、至辯護人另為被告辯稱：蕭乃銘係遭警方查獲施用毒品者，
    供出毒品來源可獲得減刑之利益，因此蕭乃銘之證述是否可
    信即有疑問等語。惟查，證人蕭乃銘於99年5 月19日及99年
    6 月9 日為警查獲後，即皆供稱所施用之海洛因係向被告購
    買，並於99年5 月19日當日檢察官訊問時，具結後仍為相同
    之證述，衡諸常情，蕭乃銘應無可能在與被告素無恩怨之情
    況下，僅為配合警方辦案，或為於施用或持有毒品案件邀得
    減刑寬典，而甘冒涉犯較重之誣告、偽證罪風險，一再誣指
    被告販賣第一級毒品。
(五)、末按非法販賣毒品係政府嚴予查緝之違法行為，且毒品無公
    定之價格，並可任意分裝、添加其他成份或增減其份量，而
    每次買賣之價量，亦隨時依雙方關係之深淺、當時之資力、
    需求程度及對行情之認知等因素而異其標準，非可一概而論
    ，因之販賣之獲利，除經坦承犯行，或帳冊價量均臻明確外
    ，委難察得實情，而販賣之人從價差或量差中牟利方式雖異
    ，惟其圖利之非法販賣行為則均相同，是縱未確切查得販賣
    賺取之實際差價，但除別有事證，足認係按同一價格轉讓，
    確未牟利之情形外，尚難執此認非法販賣之事證有所不足，
    致知過坦承者難辭重典，飾詞否認者反得逞僥倖，而失情理
    之平；且毒品價格昂貴，取得不易，苟無利可圖，應無甘冒
    被查緝法辦之危險而平白為轉讓毒品之可能，是以縱被告販
    入與售出價格相同，亦應有加以稀釋，而從中賺取數量差價
    牟利之意圖及事實，應屬符合論理法則且不違背社會通常經
    驗之合理判斷。準此，被告於前揭時間、地點意圖販賣而持
    有海洛因；或販賣海洛因與蕭乃銘2 次，皆有販賣毒品圖利
    之意圖，亦堪認定。
四、綜上各節，被告上開所辯，無非為卸責之詞，不足採信。故
    本件事證已臻明確，被告前揭犯行，堪以認定，應予依法論
    科。
五、按海洛因為毒品危害防制條例第2 條第2 項第1 款所稱之第
    一級毒品。又按販賣毒品行為，雖不以販入之後復行賣出為
    要件，祗要以營利為目的，將毒品販入，其犯罪即為完成；
    然如非以營利售賣而販入，或因其他原因而持有，嗣起意圖
    利販售，尚未著手於賣出行為，則僅能成立意圖販賣而持有
    毒品之罪（最高法院92年台上字1275號判決意旨參照）。是
    行為人若基於販賣營利以外之原因而持有毒品，其後始起意
    營利販賣者，雖不構成販賣毒品罪，然仍應成立意圖販賣而
    持有毒品罪。核被告簡美鳳前揭事實二部分所為，係違反毒
    品危害防制條例第5 條第1 項之意圖販賣而持有第一級毒品
    罪。另被告前揭事實三2 次販賣第一級毒品海洛因與蕭乃銘
    部分所為，皆係違反毒品危害防制條例第4 條第1 項之販賣
    第一級毒品罪。其2 次持有第一級毒品之低度行為，分別為
    意圖販賣而持有第一級毒品罪及販賣第一級毒品罪之高度行
    為所吸收，不另論罪。又被告前揭事實二部分，尚無證據證
    明被告曾將第一級毒品海洛因賣出，亦無從證明被告係基於
    營利之意思，購入第一級毒品海洛因，已如前述，是起訴意
    旨認被告係違反毒品危害防制條例第4 條第1 項之販賣第一
    級毒品罪嫌，尚有未洽，惟其基本事實同一，爰變更起訴法
    條（最高法院98年台上字2801號判決意旨參照）。又被告所
    犯前揭1 次意圖販賣而持有第一級毒品罪及2 次販賣第一級
    毒品罪，均為犯意各別、行為互殊，均應予分論併罰。另被
    告有如事實欄所載之前科，有臺灣高等法院被告前案紀錄表
    附卷可按，其於受有期徒刑執行完畢後，5 年以內故意再犯
    本件有期徒刑以上之罪，均為累犯，均應依刑法第47條第1
    項規定，除死刑、無期徒刑部分不得加重外，其他依法加重
    其刑。另同為販賣第一級毒品之人，其原因、動機不一，犯
    罪情節未必盡同，或有大盤毒梟者，亦有中、小盤之分，甚
    或僅止於吸毒者同儕間為求互通有無之有償轉讓者亦有之，
    其販賣行為所造成危害社會之程度自屬有異，法律科處此類
    犯罪所設之法定最低本刑卻同為無期徒刑，不可謂為不重。
    經查，本件被告販賣第一級毒品之犯行僅有2 次，且每次販
    賣毒品之數量及所得為5 百元，販售對象亦限於蕭乃銘，犯
    罪情節難與大盤或中盤毒梟者相提併論，即令處以最低刑度
    即無期徒刑而禁錮終身，仍有致情法失平之處，誠屬情輕法
    重，難謂符合刑罰之相當性，故被告2 次販賣第一級毒品與
    蕭乃銘部分，分別依刑法第59條規定減輕其刑，並與上開加
    重部分，依刑法第71條第1 項規定，先加後減之。
六、原審予以論罪科刑，固非無見，惟查：死刑、無期徒刑不得
    加重，刑法第64條第1 項、第65條第1 項分別定有明文，被
    告所犯上開3 罪，原判決依累犯規定加重其刑，惟上開3 罪
    法定本刑死刑、無期徒刑部分，原判決仍予以加重，與法未
    合，尚有未洽。被告上訴意旨否認犯罪，指摘原判決不當，
    雖無理由，但原判決既有可議，自應由本院予以撤銷改判，
    審酌被告身染施用毒品之惡習，明知施用毒品足以戕害他人
    之身心健康，更易助長其他犯罪行為之發生，竟為謀不法利
    益，而於98年9 月2 日向「黑狗」、「阿塗」購入海洛因後
    ，確萌生販賣予他人施用之意圖，加以分裝，欲助長毒品氾
    濫，侵蝕國家勞動生產力，行為實屬不該；被告為警查獲上
    情後，仍不知檢討，嗣於99年5 月19日、99年6 月8 日，明
    知蕭乃銘沒有工作，竟仍販賣海洛因與蕭乃銘，無異要蕭乃
    銘鋌而走險，對社會影響層面至深，益見被告之行為惡性匪
    淺，應予非難。又被告於98年9 月2 日為警查獲後，於檢察
    官偵查期間竟逃匿，徒增檢、警查緝之困難，復顯見被告不
    願面對刑事制裁，企圖逃避之主觀心態；另被告於警詢、偵
    訊、原審及本院審理時，皆否認犯行，惟念其為未曾受過正
    規教育、無業、已婚、家庭經濟狀況為勉持等生活狀態（見
    警二卷第1 頁）；並參酌其意圖販賣而持有之海洛因為11
    包，而其2 次販毒所得之利益各為500 元、各次販售毒品數
    量均為1 包之犯罪動機及目的等一切情狀，分別量處如主文
    所示之宣告刑，並定其應執行之刑如主文所示。扣案如附表
    一編號1 至8 白色粉末共11包（驗後合計淨重12 .44公克、
    純度72.56 ﹪、純質淨重9.03公克、空包裝總重3.74公克）
    ，及扣案如附表二編號1 至3 、9 白色粉末共9 包（附表二
    編號1 至3 ，驗後合計淨重0.36公克、空包裝總重2.0 公克
    ；附表二編號9 ，驗後淨重0.87公克、空包裝總重0.45公克
    ），經送法務部調查局鑑驗，均含第一級毒品海洛因成分等
    情，有該局98年10月8 日調科壹字第0982302673 0號濫用藥
    物實驗室鑑定書及法務部調查局99年7 月12日調科壹字第09
    923015570 號濫用藥物實驗室鑑定書（見偵一卷第20頁、偵
    四卷第32頁）附卷可稽，應屬違禁物無訛，爰依毒品危害防
    制條例第18條第1 項前段規定，不問是否屬被告所有，均予
    宣告沒收銷燬之。至上開第一級毒品海洛因之包裝袋20只，
    因原係供包裝上開毒品之用，縱於檢測時將上開毒品取出，
    仍有微量毒品沾附其上無法析離，是仍應與上開毒品一併諭
    知沒收銷燬之。又扣案第一級毒品海洛因送鑑定耗損部分，
    既因鑑定而為滅失，自無庸宣告沒收銷燬。另扣案如附表一
    編號17尚未使用之夾鏈袋1 包、附表二編號5 尚未使用之夾
    鏈袋2 包、附表二編號7 尚未使用之分裝海洛因吸管1 瓶、
    附表二編號8 尚未使用之分裝海洛因吸管1 包附表二編號11
    葡萄糖1 瓶，皆為被告所有，業據被告供承在卷（警一卷第
    4 頁、警二卷第7 頁至第8 頁），且係被告預備分裝毒品所
    用之物，爰依刑法第38條第1 項第2 款規定宣告沒收。扣案
    如附表一編號9 分裝用吸管2 支、附表一編號16分裝吸管3
    支、附表二編號6 電子磅秤1 台、附表二編號13分裝用吸管
    4 支，均係被告所有（警一卷第4 頁、警二卷第7 頁至第8
    頁），並供分裝、稀釋毒品所用之物，自應依毒品危害防制
    條例第19條第1 項前段規定宣告沒收。另扣案如附表二編號
    16之行動電話（N0KIA 廠牌、序號：00000000000000）1 支
    、附表二編號17之SIM 卡1 張（門號：0000000000號），被
    告供稱為其所有（警二卷第8 頁），且被告係利用行動電話
    及門號與蕭乃銘聯絡並販賣毒品，係供本件犯罪所用之物，
    應依毒品危害防制條例第19條第1 項規定沒收之。末按以營
    利為目的販入毒品，經多次販賣後，持有剩餘毒品被查獲，
    其各次販賣毒品行為，固應併合處罰，惟該持有剩餘毒品之
    低度行為，應僅為最後一次販賣毒品之高度行為所吸收，不
    另論罪，是就該查獲之剩餘毒品，自只能於最後一次販賣毒
    品罪宣告沒收銷燬，不得於各次販賣毒品罪均一併宣告（最
    高法院98年度臺上字第1063號判決意旨可資參照）。查本件
    被告販賣海洛因與蕭乃銘，而經扣案如附表二編號1 至3 、
    9 之海洛因共9 包，依前揭意旨，僅於被告第2 次販賣海洛
    因與蕭乃銘之主文項下及定應執行刑項下宣告沒收銷燬之；
    至附表二編號5 、6 、7 、8 、11、13所示之物暨附表二編
    號16、17所示之行動電話1 支及SIM 卡1 張（N0KIA 廠牌、
    序號：00000000000000號；門號0000000000號），因不在前
    揭意旨範圍內，故仍於各次販賣毒品罪項下及定執行刑項下
    宣告沒收之。至扣案如附表一編號10至13之第二級毒品甲基
    安非他命4 包、附表一編號15玻璃球吸食器5 只、附表二編
    號4 海洛因殘渣袋1 只、附表二編號10大麻1 包、附表二編
    號12玻璃球吸食器3 支部分，附表二編號14、15毛刷1 支、
    煙草紙1 包，均與被告本件意圖販賣而持有第一級毒品或販
    賣第一級毒品犯行無關，爰均不予宣告沒收（與被告簡美鳳
    施用第一級毒品、第二級毒品或持有第二級毒品之犯行有關
    ，詳附表一、附表二所述）。另附表一編號14所示之電子磅
    秤1 臺，被告稱為其女兒許嘉惠所有（見警一卷第4 頁），
    即難遽認該磅秤已屬被告所有之物，自不為沒收之諭知。扣
    案如附表一編號19至22之黑色手機1 支（序號：0000000000
    00 000）、N0KIA 黑色手機1 支（序號：000000000000000
    ）、SIM 卡2 張（門號：0000000000、0000000000號），被
    告供稱：門號：0000000000為哥哥簡海當申請，門號000000
    0000號為其女兒許嘉惠遺留在住處，伊拿來使用，不知道申
    請人為何人，不是伊所有等語（見警一卷第4 頁）。故無法
    遽認為被告所有，又無證據可認與本件被告意圖販賣而持有
    海洛因之犯行有何關聯，爰不予宣告沒收。附表一編號18扣
    案之現金4 萬1 千元，及附表二編號18扣案之現金300 元為
    被告簡美鳳所有，然被告否認犯行，尚無法證明上開款項，
    確係被告販賣毒品所得之財物，爰不予宣告沒收。再者，本
    件被告每次販賣海洛因與蕭乃銘各5 百元，2 次販毒所得共
    計1 千元，為被告販賣毒品犯罪所得之財物，雖未扣案，仍
    應依毒品危害防制條例第19條第1 項規定宣告沒收，如全部
    或一部不能沒收時，以其財產抵償之。
據上論斷，應依刑事訴訟法第369 條第1 項前段、第364 條、第
299 條第1 項前段、第300 條，毒品危害防制條例第4 條第1 項
、第5 條第1 項、第18條第1 項前段、第19條第1 項，刑法第11
條、第47條第1 項、第38條第1 項第2 款、第51條第5 款、第9
款、第59條，判決如主文。
本案經檢察官呂建昌到庭執行職務。
中    華    民    國   100    年    9     月    6     日
                  刑事第六庭    審判長法  官  王憲義
                                      法  官  邱永貴
                                      法  官  簡志瑩
以上正本證明與原本無異。
如不服本判決應於收受本判決後10日內向本院提出上訴書狀，其
未敘述上訴理由者，並得於提起上訴後10日內向本院補提理由書
狀（均須按他造當事人之人數附繕本）「切勿逕送上級法院」。
中    華    民    國   100    年    9     月    6     日
                                      書記官  黃富美
附錄本判決論罪法條：
毒品危害防制條例第4條
製造、運輸、販賣第一級毒品者，處死刑或無期徒刑；處無期徒
刑者，得併科新臺幣 2 千萬元以下罰金。
製造、運輸、販賣第二級毒品者，處無期徒刑或7 年以上有期徒
刑，得併科新臺幣1 千萬元以下罰金。
製造、運輸、販賣第三級毒品者，處5 年以上有期徒刑，得併科
新臺幣7 百萬元以下罰金。
製造、運輸、販賣第四級毒品者，處3 年以上10年以下有期徒刑
，得併科新臺幣3 百萬元以下罰金。
製造、運輸、販賣專供製造或施用毒品之器具者，處1 年以上7
年以下有期徒刑，得併科新臺幣1 百萬元以下罰金。
前五項之未遂犯罰之。
毒品危害防制條例第5條
意圖販賣而持有第一級毒品者，處無期徒刑或 10 年以上有期徒
刑，得併科新臺幣 7 百萬元以下罰金。
意圖販賣而持有第二級毒品者，處5 年以上有期徒刑，得併科新
臺幣5 百萬元以下罰金。
意圖販賣而持有第三級毒品者，處3 年以上10年以下有期徒刑，
得併科新臺幣3 百萬元以下罰金。
意圖販賣而持有第四級毒品或專供製造、施用毒品之器具者，處
 1 年以上7 年以下有期徒刑，得併科新臺幣 1 百萬元以下罰金
。
附表一：
┌───────────────────────────────────┐
│警方於98年9 月2 日17時35分許，持本院核發之搜索票至被告簡美鳳位於高雄市│
│鳳山區○○街22號住處執行搜索後扣得之物。                              │
├──┬───────┬────────────┬───────────┤
│編號│物品名稱及數量│檢驗結果/所有人         │應否沒收銷燬或沒收    │
├──┼───────┼────────────┼───────────┤
│ 1  │白色粉末1包（ │1、依據法務部調查局98年1│依毒品危害防制條例第18│
│    │毛重4.08公克）│   0月8日調科壹字第09823│條第1項前段規定沒收銷 │
├──┼───────┤   026730號濫用藥物實驗 │燬（含包裝袋11只）。  │
│ 2  │白色粉末1包（ │   室鑑定書之鑑驗結果均 │                      │
│    │毛重4.11公克）│   含第一級毒品海洛因成 │                      │
├──┼───────┤   分（驗後合計淨重12.44│                      │
│ 3  │白色粉末1包（ │   公克、純度72.56 ﹪、 │                      │
│    │毛重2.23公克）│   純質淨重9.03公克、空 │                      │
├──┼───────┤   包裝總重3.74公克）。 │                      │
│ 4  │白色粉末1包（ │2、皆為被告簡美鳳所有。 │                      │
│    │毛重2.22公克）│                        │                      │
├──┼───────┤                        │                      │
│ 5  │白色粉末1包（ │                        │                      │
│    │毛重0.95公克）│                        │                      │
├──┼───────┤                        │                      │
│ 6  │白色粉末1包（ │                        │                      │
│    │毛重0.34公克）│                        │                      │
├──┼───────┤                        │                      │
│ 7  │白色粉末1包（ │                        │                      │
│    │毛重0.30公克）│                        │                      │
├──┼───────┤                        │                      │
│ 8  │白色粉末共4包 │                        │                      │
│    │（毛重1.69公克│                        │                      │
│    │）            │                        │                      │
├──┼───────┼────────────┼───────────┤
│ 9  │分裝用吸管2支 │被告簡美鳳所有。        │被告所有供分裝、稀釋毒│
│    │              │                        │品海洛因所用之物，依毒│
│    │              │                        │品危害防制條例第19條第│
│    │              │                        │1 項前段規定宣告沒收。│
├──┼───────┼────────────┼───────────┤
│ 10 │甲基安非他命1 │被告簡美鳳所有。        │與本件犯罪無涉，不沒收│
│    │包（毛重1.01公│                        │（與被告另案施用第一級│
│    │克）          │                        │、第二級毒品之犯行有關│
├──┼───────┤                        │，業經原法院以99年度審│
│ 11 │甲基安非他命1 │                        │訴緝字第62號判處被告施│
│    │包（毛重0.47公│                        │用第二級毒品，累犯，處│
│    │克）          │                        │有期徒刑5 月；又施用第│
├──┼───────┤                        │一級毒品，累犯，處有期│
│ 12 │甲基安非他命1 │                        │徒刑9 月，應執行有期徒│
│    │包（毛重0.44公│                        │刑1 年1 月確定，前揭判│
│    │克）          │                        │決並予諭知沒收左述甲基│
├──┼───────┤                        │安非他命）。          │
│ 13 │甲基安非他命1 │                        │                      │
│    │包（毛重0.27公│                        │                      │
│    │克）          │                        │                      │
├──┼───────┼────────────┼───────────┤
│ 14 │電子磅秤1台   │被告之女許嘉惠所有。    │非被告所有之物，不為沒│
│    │              │                        │收之諭知。            │
├──┼───────┼────────────┼───────────┤
│ 15 │玻璃吸食器5只 │被告簡美鳳所有。        │與本件犯罪無涉，不沒收│
│    │              │                        │（同前揭原法院99年度審│
│    │              │                        │訴緝字第62號判決，判決│
│    │              │                        │內已諭知沒收左述玻璃吸│
│    │              │                        │食器5 只）            │
├──┼───────┼────────────┼───────────┤
│ 16 │分裝吸管3支   │被告簡美鳳所有。        │被告所有供分裝、稀釋毒│
│    │              │                        │品海洛因所用之物，依毒│
│    │              │                        │品危害防制條例第19條第│
│    │              │                        │1 項前段規定宣告沒收。│
├──┼───────┼────────────┼───────────┤
│ 17 │夾鏈袋1包     │被告簡美鳳所有。        │被告預備分裝毒品海洛因│
│    │              │                        │所用之物，依刑法第38條│
│    │              │                        │第1 項第2款規定宣告沒 │
│    │              │                        │收。                  │
├──┼───────┼────────────┼───────────┤
│ 18 │現金新臺幣4萬1│被告簡美鳳所有          │與本件犯罪無涉，不沒收│
│    │千元          │                        │。                    │
├──┼───────┼────────────┼───────────┤
│ 19 │黑色手機1支（ │非被告簡美鳳所有        │與本件犯罪無涉，不沒收│
│    │序號：00000000│                        │。                    │
│    │0000000）     │                        │                      │
├──┼───────┼────────────┼───────────┤
│ 20 │N0KIA黑色手機1│非被告簡美鳳所有        │與本件犯罪無涉，不沒收│
│    │支（序號：3548│                        │。                    │
│    │00000000000） │                        │                      │
├──┼───────┼────────────┼───────────┤
│ 21 │SIM卡1張、門號│非被告簡美鳳所有        │與本件犯罪無涉，不沒收│
│    │：0000000000號│                        │。                    │
├──┼───────┼────────────┼───────────┤
│ 22 │SIM卡1張、門號│非被告簡美鳳所有        │與本件犯罪無涉，不沒收│
│    │：0000000000號│                        │。                    │
└──┴───────┴────────────┴───────────┘
附表二：
┌───────────────────────────────────┐
│警方於99年6月8日18時21時30分許，持本院核發之搜索票至被告簡美鳳位於高雄│
│市○○區○○街 22 號住處執行搜索後扣得之物。                          │
├──┬───────┬────────────┬───────────┤
│編號│物品名稱及數量│    檢驗結果/所有人     │應否沒收銷燬或沒收    │
├──┼───────┼────────────┼───────────┤
│ 1  │白色粉末1包（ │1、依據法務部調查局99年7│依毒品危害防制條例第18│
│    │毛重0.28公克）│   月12日調科壹字第09923│條第1項前段規定沒收銷 │
├──┼───────┤   015570號濫用藥物實驗 │燬（含包裝袋8只）。   │
│ 2  │白色粉末 1 包 │   室鑑定書之鑑驗結果均 │                      │
│    │，內含 5 根吸 │   含第一級毒品海洛因成 │                      │
│    │管，吸管內各有│   分。                 │                      │
│    │1 包白色粉末（│2、皆為被告簡美鳳所有。 │                      │
│    │毛重共 1.38 公│                        │                      │
│    │克）          │                        │                      │
├──┼───────┤                        │                      │
│ 3  │白色粉末 1 包 │                        │                      │
│    │，內含 2 根吸 │                        │                      │
│    │管，吸管內各有│                        │                      │
│    │1 包白色粉末（│                        │                      │
│    │毛重共 0.69 公│                        │                      │
│    │克）          │                        │                      │
├──┼───────┼────────────┼───────────┤
│ 4  │白色粉末殘渣袋│被告簡美鳳所有。        │與本件犯罪無涉，不沒收│
│    │1 包（無法秤重│                        │（與被告於99年6 月8 日│
│    │）            │                        │被查獲施用第一級、第二│
│    │              │                        │級毒品之犯行有關，該犯│
│    │              │                        │行業經原法院以99年度審│
│    │              │                        │訴字第2971號判處被告施│
│    │              │                        │用第一級毒品，累犯，處│
│    │              │                        │有期徒刑9 月；又施用第│
│    │              │                        │二級毒品，累犯，處有期│
│    │              │                        │徒刑5 月，應執行有期徒│
│    │              │                        │刑1 年，故左揭白色粉末│
│    │              │                        │殘渣袋1 包，應為被告施│
│    │              │                        │用海洛因所剩餘之物，與│
│    │              │                        │本案無涉，應於前揭案件│
│    │              │                        │中諭知沒收）。        │
├──┼───────┼────────────┼───────────┤
│ 5  │夾鏈袋2包     │被告簡美鳳所有。        │被告預備分裝毒品所用之│
│    │              │                        │物，依刑法第38條第1 項│
│    │              │                        │第2款規定宣告沒收。   │
├──┼───────┼────────────┼───────────┤
│ 6  │電子磅秤1臺   │被告簡美鳳所有。        │被告所有供分裝、稀釋毒│
│    │              │                        │品所用之物，依毒品危害│
│    │              │                        │防制條例第19條第1項前 │
│    │              │                        │段規定宣告沒收。      │
├──┼───────┼────────────┼───────────┤
│ 7  │分裝海洛因吸管│被告簡美鳳所有。        │被告預備分裝毒品所用之│
│    │1瓶           │                        │物，依刑法第38條第1 項│
│    │              │                        │第2款規定宣告沒收。   │
├──┼───────┼────────────┼───────────┤
│ 8  │分裝海洛因吸管│被告簡美鳳所有。        │被告預備分裝毒品所用之│
│    │1包           │                        │物，依刑法第38條第1 項│
│    │              │                        │第2款規定宣告沒收。   │
├──┼───────┼────────────┼───────────┤
│ 9  │白色塊狀體 1包│1、依據法務部調查局99年7│依毒品危害防制條例第18│
│    │（毛重1.31公克│   月12日調科壹字第09923│條第1項前段規定沒收銷 │
│    │）            │   015570號濫用藥物實驗 │燬（含包裝袋1只）。   │
│    │              │   室鑑定書之鑑驗結果含 │                      │
│    │              │   第一級毒品海洛因成分 │                      │
│    │              │   。                   │                      │
│    │              │2、為被告簡美鳳所有。   │                      │
├──┼───────┼────────────┼───────────┤
│ 10 │大麻 1 包（毛 │1、依據法務部調查局99年7│與本件犯罪無涉，不沒收│
│    │重 0.58公克） │   月12日調科壹字第09923│（被告涉嫌持有第二級毒│
│    │              │   015570號濫用藥物實驗 │品部分，未經檢察官提起│
│    │              │   室鑑定書之鑑驗結果含 │公訴，另由檢察官簽分偵│
│    │              │   第二級毒品大麻成分。 │辦）。                │
│    │              │2、為被告簡美鳳所有。   │                      │
├──┼───────┼────────────┼───────────┤
│ 11 │葡萄糖 1 瓶（ │被告簡美鳳所有。        │被告預備分裝毒品所用之│
│    │毛重26公克）  │                        │物，依刑法第38條第1 項│
│    │              │                        │第2款規定宣告沒收。   │
├──┼───────┼────────────┼───────────┤
│ 12 │玻璃吸食器3支 │被告簡美鳳所有。        │與本件犯罪無涉，不沒收│
│    │              │                        │（與被告於99年6 月8 日│
│    │              │                        │被查獲施用第一級、第二│
│    │              │                        │級毒品之犯行有關，業經│
│    │              │                        │原法院以前揭99年度審訴│
│    │              │                        │字第2971號判決，並諭知│
│    │              │                        │沒收玻璃吸食器3 支）。│
│    │              │                        │                      │
├──┼───────┼────────────┼───────────┤
│ 13 │分裝用吸管4支 │被告簡美鳳所有。        │被告所有供分裝、稀釋毒│
│    │              │                        │品所用之物，依毒品危害│
│    │              │                        │防制條例第19條第1項前 │
│    │              │                        │段規定宣告沒收。      │
├──┼───────┼────────────┼───────────┤
│ 14 │毛刷1支       │被告簡美鳳所有。        │與本件犯罪無涉，不沒收│
├──┼───────┼────────────┼───────────┤
│ 15 │煙草紙1包     │被告簡美鳳所有。        │與本件犯罪無涉，不沒收│
├──┼───────┼────────────┼───────────┤
│ 16 │N0KIA 手機 1支│被告簡美鳳所有。        │被告係利用行動電話及門│
│    │（序號：357662│                        │號與蕭乃銘聯絡並販賣毒│
│    │00000000）    │                        │品，係供本件犯罪所用之│
├──┼───────┤                        │物，依刑法第19條第1 項│
│ 17 │SIM 卡 1 張、 │                        │規定沒收之。          │
│    │門號：00000000│                        │                      │
│    │80號          │                        │                      │
├──┼───────┼────────────┼───────────┤
│ 18 │現金新臺幣 300│被告簡美鳳所有。        │與本件犯罪無涉，不沒收│
│    │元            │                        │。                    │
└──┴───────┴────────────┴───────────┘